臺北高等行政法院判決
　　　　　　　　　　　　　　　　　　 93年度簡字第01140號
原　　　告　幻象電子股份有限公司
代　表　人　甲○○（董事長）
　　　　　　　　　　　　　　　.
被　　　告　經濟部標準檢驗局
代　表　人　林能中（局長）
上列當事人間因商品檢驗法事件，原告不服經濟部中華民國93
年8月20日經訴字第09306223550號訴願決定，提起行政訴訟。
本院判決如下：
　　主  文
原告之訴駁回。
訴訟費用由原告負擔。
　　事  實
緣原告所產製之TOPPING（型號：TSC-21FH1）、GIBSON（型號：
GT-2110FT、GT-2910FT及GT-3410FT）、FRIGIDAIRE（型號：FTV
-215FT、FTV-295FT及FTV-345FT）及BLUESKY（型號：FTV-21B1
、FTV-29B2及FTV-34B1）電視機【貨品分類號列：第8528.12.90
.90號，品名：其他彩色電視接收機（限檢驗映像管式及NTSC制
），下稱系爭商品】，未報經檢驗合格，即於民國（下同）93年
1月間提供客戶作為樣品展示用（每1機型各提供3台），案經被
告於93年2月20日配合消保官執行「市售電器商品檢驗標示聯合
查核」時，在台南縣新營市○○路251號家福股份有限公司新營
分公司查獲BLUESKY電視機FTV-34B1計1台，在雲林縣莿桐鄉○○
村○○路113號夙光電氣行查獲TOPPING21型全平面電視機TSC-21
FH1計1台，在雲林縣斗六市○○路511號聯鈦電器成功店查獲TSC
-21FH1計1台，及在嘉義縣嘉義市○區○村里○○路346巷21號萬
家福嘉義門市部查獲GIBSONGT-2910FT計1台，被告遂以原告產製
之系爭商品未報經檢驗合格即運出廠場陳列、銷售，違反商品檢
驗法第6條第1項規定，爰依同法第60條第1項第1款規定，以93年
4月1日經標五字第09350003531號處分書，處原告新台幣（下同
）20萬元罰鍰。原告不服，提起訴願，遭決定駁回，遂向本院提
起行政訴訟。茲摘敘兩造訴辯意旨如次：
甲、原告起訴意旨略謂：
一、商品檢驗法第60條第1項第1款並無得分別或按次連續處罰之
    規定，是如有違反該條規定之數個事證，行政機關於作成行
    政處分或確定前就同一違章事實之數個事證應予併案，裁處
    一次罰鍰或由另一承辦人員就所查獲之事證併前案審罰而簽
    結本案，不得以同一依據就同時查獲之數個同一違章事證予
    以兩次以上處罰，此為行政法規適用之當然原則。是以，行
    政機關同一時間所查獲同一違章事證之多寡，僅屬審酌裁處
    罰鍰高低標準之事項之一，不得將所查獲數個同一違章事證
    加以割裂分別裁處，乃事理所必然。
二、被告於93年2月16日派員至原告處訪查時，查獲原告所產製
    之MONIX牌電視機（型號：XT-29A9）未報經檢驗合格即運出
    廠場並透過中盤商轉銷各地，復於93年2月20日另派他人配
    合消保官執行所謂「市售電器商品檢驗標示聯合查核」，查
    獲原告所產製之系爭商品亦有未報經檢驗合格及未貼有檢驗
    標識，即提供客戶作為樣品展示用等事證。詎被告將同時查
    獲之同一違規之數個事證加以割裂，逕就93年2月16日查獲
    之MONIX牌電視機（型號：XT-29A9），以原告違反商品檢驗
    法第6條第1項規定，依同法第60條第1項第1款規定，作成93
    年3月3日經標五字第09350005051號處分書裁處20萬元罰鍰
    ；復就93年2月20日所查獲之系爭商品以同一違章事由，另
    作成93年4月1日經標五字第09350003531號處分書（即本案
    ）裁處20萬元罰鍰，故被告顯就同時查獲之同一違章事實之
    數個事證加以割裂分別予以處罰。
三、訴願決定稱2案商品係不同型號，且在不同時間運出廠場，
    陳列銷售地點亦不相同，2者違規行為並非同一，而係先後
    之數行為，不生一事不二罰之問題云云。然所謂一事不二罰
    與本案無涉，且被告以商品型號、出廠時間、陳列地點作為
    審核違規之行為是否同一之標準，進而作為是否得分別處罰
    之依據，惟本案所查獲系爭商品計有10種不同之型號，且運
    出廠場時間均不相同，陳列或銷售地點亦均不相同，如依被
    告上開審核標準，則本案應分別裁處計10件罰鍰處分，是被
    告就同一時間所查獲之事證以該標準作為分別處罰之依據，
    容有誤解。
四、請撤銷訴願決定及原處分，訴訟費用由被告負擔。
乙、被告答辯意旨略謂：
一、按經主管機關公告列為應施檢驗在國內生產、製造或加工之
    農工礦商品，依商品檢驗法第3條第1款規定，應依法執行檢
    驗。次按「應施檢驗之商品，未符合檢驗規定者，不得運出
    廠場或輸出入。」、「應施檢驗商品之報驗義務人，有下列
    情形之一者，處新台幣20萬元以上200萬元以下罰鍰：一、
    違反第6條規定，將未符合檢驗規定之商品運出廠場或輸出
    入或進入市場者。」商品檢驗法第6條第1項及第60條第1項
    第1款亦定有明文。原告產製之系爭商品及另案商品MONIX牌
    電視機（型號：XT-29A9）係經濟部以75年7月14日經（75）
    商檢第30737號公告列為應施輸入及國內市場商品檢驗品目
    ，並經被告以75年7月22日檢台（75）三字第19220號公告執
    行出廠檢驗在案。
二、原告產製之另案商品MONIX牌電視機（型號：XT-29A9）係經
    濟部以75年7月14日經（75）商檢第30737號公告為應施國內
    市場商品檢驗品目，及該部以85年12月4日經（85）商檢字
    第85390438號公告增列電磁相容檢驗商品，依商品檢驗法第
    28條第1項規定，於原告取得型式認可證書後，必須申請報
    驗，並經檢驗合格取得合格證書，始得運出廠場。原告稱該
    商品已符合檢驗規定，然其僅取得該商品之電磁相容型式認
    可證書，未向被告申報檢驗即運出廠場，其行為已違反商品
    檢驗法第6條第1項規定。是原告未依規定申請報驗，遑論該
    商品已符合檢驗之標準，被告經衡酌上開原告違規之情節，
    依商品檢驗法第60條第1項第1款規定，以93年3月3日經標五
    字第09350005051號處分書裁處罰鍰（即原告所稱前案），
    即屬適當。
三、原告產製之系爭商品依商品檢驗法第6條第1項規定，屬於國
    內市場應施檢驗商品，原告於93年1月提供客戶作為樣品展
    示用，然其於未符合檢驗規定前，即逕行運出廠場供市場陳
    列、銷售，經被告於93年2月20日配合消保官執行「市售電
    器商品檢驗標示聯合查核」在大賣場及經銷商處查獲該等商
    品陳列、銷售之情形，並經調查屬實，此有93年3月16日訪
    問紀錄可稽，而經被告裁處20萬元罰鍰（即原告所稱本案）
    。原告稱被告本件93年4月1日處分書與被告前案93年3月3日
    處分書為同一違規內容云云，惟前案依被告93年2月16日（
    被告誤載為2月26日）訪問紀錄記載，係根據消費者反映至
    原告處調查，以原告產製MONIX牌電視機（型號XT-29A9）於
    90年11月份起至91年1月份止運出廠場共計700台，違反商
    品檢驗法規定；反觀系爭商品係於93年1月運出廠場，每一
    型號提供3台作為客戶樣品展示之用，兩案之出廠時間、陳
    列、銷售地點及產品型號等皆不相同，故兩案違規之事實行
    為並不相同，並非同一違規事實，而係先後數個事實行為，
    且其行為亦不涉及商品檢驗法按次連續處罰規定，故被告就
    原告違規情節分別裁處，並無不合。
四、請駁回原告之訴。
　　理  由
一、按「下列商品，經主管機關指定公告種類、品目或輸往地區
    者，應依本法執行檢驗：一、在國內生產、製造或加工之農
    工礦商品。」、「應施檢驗之商品，未符合檢驗規定者，不
    得運出廠場或輸出入。」分別為商品檢驗法第3條第1款及第
    6條第1項所明定。又應施檢驗商品之報驗義務人違反第6條
    規定，將未符合檢驗規定之商品運出廠場或輸出入或進入市
    場者，處新台幣20萬元以上200萬元以下罰鍰，復為同法第
    60條第1項第1款所規定。是若經主管機關公告為應施檢驗之
    商品，未符合檢驗規定而運出廠場者，即得依商品檢驗法第
    60條第1項第1款規定處以報驗義務人罰鍰。
二、本件原告所產製之TOPPING（型號：TSC-21FH1）、GIBSON（
    型號：GT-2110FT、GT-2910FT及GT-3410FT）、FRIGIDAIRE
    （型號：FTV-215FT、FTV-295FT及FTV-345FT）及BLUESKY（
    型號：FTV-21B1、FTV-29B2及FTV-34B1）電視機【貨品分類
    號列：第8528.12.90.90號，品名：其他彩色電視接收機（
    限檢驗映像管式及NTSC制）】即系爭商品，乃經濟部以75年
    7月14日經（75）商檢第30737號公告列為應施輸入及國內市
    場商品檢驗品目，並經被告以75年7月22日檢台（75）三字
    第19220號公告執行出廠檢驗在案。被告所屬台南分局於93
    年2月20日配合消保官執行「市售電器商品檢驗標示聯合查
    核」時，在台南縣新營市○○路251號家福股份有限公司新
    營分公司查獲BLUESKY電視機FTV-34B1計1台，在雲林縣莿桐
    鄉○○村○○路113號夙光電氣行查獲TOPPING21型全平面電
    視機TSC-21FH1計1台，在雲林縣斗六市○○路511號聯鈦電
    器成功店查獲TOPPING21型全平面電視機TSC-21FH1計1台，
    及在嘉義縣嘉義市○區○村里○○路346巷21號萬家福股份
    有限公司嘉義門市部查獲GIBSONGT-2910FT計1台，均未貼檢
    驗標識，此有被告所屬台南分局93年2月24日經標南一字第
    09300014160號及同年3月8日經標南一字第09300017740號函
    附進貨證明及保管書4份附原處分卷可稽。嗣經被告於93年3
    月16日派員至原告公司訪查，據原告公司總經理吳銘輝表示
    略以，系爭商品是原告公司產製提供客戶作為樣品展示用，
    於93年1月提供之樣品計有TOPPING（型號：TSC-21FH1）、
    GIBSON（型號：GT-2110FT、GT-2910FT及GT-3410FT）、
    FRIGIDAIRE （型號：FTV-215FT、FTV-295FT及FTV-345FT）
    及BLUESKY（型號：FTV-21B1、FTV-29B2及FTV-34B1）電視
    機，每1機型各提供3台展示等語，亦有訪問紀錄附原處分卷
    足憑。則原告產製之系爭商品，未報經檢驗合格即運出廠場
    陳列、銷售，顯已違反商品檢驗法第6條第1項規定，是被告
    裁處原告20萬元罰鍰，訴願決定予以維持，揆諸首開規定，
    均無不合。
三、原告雖主張被告於93年2月16日查獲其產製之MONIX電視機（
    型號：XT-29A9）未貼商品檢驗標示，以93年3月3日經標五
    字第09350005051號處分書處20萬元罰鍰，詎被告復就93年2
    月20日所查獲之系爭商品，以同一違章事由，另行作成系爭
    處分裁處20萬元罰鍰，顯就同時查獲之同一違章事實之數個
    事證加以割裂分別予以處罰（詳如事實欄所載）云云。惟查
    ，另案被告93年3月3日經標五字第09350005051號處分書，
    係以原告產製之MONIX電視機（型號：XT-29A9），未經檢驗
    合格即自90年11月份起至91年1月份止運出廠場共計700台，
    透過中盤商轉售各地，經消費者反映，被告派員至原告公司
    追蹤調查結果屬實，乃依商品檢驗法第6條第1項及第60條第
    1項第1款規定，處原告20萬元罰鍰，此有原告公司代表人於
    93年2月16日接受被告訪查之訪問紀錄及該處分書在卷可稽
    ；反觀本件系爭商品係於93年1月運出廠場，每一型號提供
    3台作為客戶樣品展示之用；兩案之出廠時間、陳列、銷售
    地點及產品型號等皆不相同，兩者並非同一違規事實，而係
    先後數個違規行為，分別違反商品檢驗法第6條第1項之規定
    ，被告自得依同法第60條第1項第1款之規定分別予以處罰，
    不生一事不二罰問題，亦不涉及商品檢驗法按次連續處罰之
    規定。原告所訴，容係誤解，殊不足採。
四、綜上所述，本件原告違規事證明確，被告處原告20萬元罰鍰
    ，徵諸首揭規定，並無違誤，訴願決定予以維持，亦無不合
    。原告猶執前詞，聲明撤銷，為無理由，應予駁回。又本件
    適用簡易訴訟程序，爰不經言詞辯論逕為判決，併予敘明。
據上論結，本件原告之訴為無理由，爰依行政訴訟法第233條第1
項、第236條、第98條第3項前段，判決如主文。
中    華    民    國    94    年    9    月     9     日
                              第六庭法官　曹瑞卿
上為正本係照原本作成。
本件以訴訟事件所涉及之法律見解具有原則性者為限，始得於本
判決送達後20日內向本院提出上訴狀並表明上訴理由，如已於本
判決宣示後送達前提起上訴者，應於判決送達後20日內補具上訴
理由（均按他造人數附繕本），且經最高行政法院許可後方得上
訴。
中    華    民    國    94    年    9    月     9     日
            　　　　　　　　　 　 書記官  方偉皓
